臺灣士林地方法院交通事件裁定　　　　96年度交聲字第1450號
原處分機關　臺北市交通事件裁決所
異　議　人
即受處分人　甲○○
上列異議人即受處分人因違反道路交通管理處罰條例案件，對於
臺北市交通事件裁決所96年10月25日所為處分（原處分案號：北
市裁二字第裁22-A01WQN184號），聲明異議，本院裁定如下：
    主  文
異議駁回。
    理  由
一、原處分意旨略以：異議人即受處分人所有車號0780-QB 號自
    用一般小客車，於民國96年9 月25日中午12時46分許，在臺
    北市○○路50號旁「停車車種不按規定」，故依道路交通管
    理處罰條例第56條第1 項第9 款規定，裁處異議人罰鍰新臺
    幣600 元等語。
二、聲明異議意旨略以：異議人於96年9 月25日將車輛停在博愛
    路50號旁之貨車停車格，旁邊告示牌清楚標示：「一般時段
    外開放小型車停放」，而停車當天是中秋節，非營業日，屬
    「一般時段外」，故聲明異議云云。
三、按汽車駕駛人停車時，停車車種不依規定者，處600 元以上
    1,200 元以下罰鍰，道路交通管理處罰條例第56條第1 項第
    1 款定有明文。又按汽車駕駛人違規停車，而駕駛人不在場
    ，當場不能攔截製單舉發，經以科學儀器取得證據資料證明
    其行為違規，得記明車輛牌照號碼、車型等可資辨明之資料
    ，以汽車所有人為被通知人製單逕行舉發，同條例第7 條之
    2 第1 項第7 款、第2 項第4 款、第3 項亦有明文。
四、查異議人所有車號0780-QB 號自用一般小客車，於96年9 月
    25日中午12時46分許之裝卸貨時段，停放在臺北市○○路50
    號旁之貨車裝卸區停車格內，且駕駛人不在場，為警拍照逕
    行舉發，此經異議人就其車輛於前揭時地停放在貨車裝卸區
    一節坦白承認，並有照片及違規查詢報表附卷可稽，可以認
    定。異議人所有自用一般小客車，於裝卸貨時段停放在貨車
    裝卸區，其停車車種不依規定，甚為明確，交通稽查員警，
    因駕駛人不在場，不能攔截製單舉發，乃拍照取得證據資料
    ，以車輛所有人即異議人為被通知人逕行舉發，舉發程序並
    無不合，舉發事實亦無違誤。
五、異議人雖辯稱：停放之日為中秋節，非營業日，為一般時段
    云云。然查：前揭交通標誌標示：貨車裝卸時間週一至週日
    07:00-23:00 （裝卸時段外開放一般小型車停放…）。其裝
    卸貨時段並無平日、假日之別，例外開放一般小型車之時段
    則為每日23:00-07:00 ，甚為明確。異議人所有車輛於中午
    12時46分許停放該處，雖係中秋假日，亦非屬例外開放小型
    車停放時段，極為明顯，其辯稱停車時間為一般時段，顯有
    誤會。
六、綜上所述，本件異議人所有車輛違規事證明確，交通稽查員
    警以異議人為被通知人逕行舉發，原處分機關據以裁罰，均
    無違誤，異議人猶執前詞聲明異議，並非可採，應予駁回。
據上論斷，應依道路交通管理處罰條例第87條第2 項，道路交通
案件處理辦法第19條，裁定如主文。
中　　華　　民　　國　　96　　年　　11　　月　　9 　　日
                  交通法庭法  官  周群翔
以上正本證明與原本無異。
如不服本裁定，應於送達後5 日內，向本院提出抗告狀。
                          書記官  劉育君
中　　華　　民　　國　　96　　年　　11　　月　　9 　　日
